【裁判字號】    96,訴,1978
【裁判日期】    970131
【裁判案由】    搶奪
【裁判全文】
臺灣臺北地方法院刑事判決              96年度訴字第1978號
公  訴  人  臺灣臺北地方法院檢察署檢察官
被      告  乙○○
上列被告因搶奪案件，經檢察官提起公訴（96年度偵字第21245號）
，被告於準備程序中為有罪陳述，經本院合議庭裁定改依簡式審
判程序進行審理，並判決如下：
    主  文
乙○○意圖為自己不法之所有，而搶奪他人之動產，累犯，處有
期徒刑拾月。扣案之使蒂諾斯（STILNOX）藥錠貳拾肆粒沒收。
    事  實
一、乙○○前於民國89年間因犯偽造文書罪，經本院以89年度訴
    字第582號判處有期徒刑1年6月，緩刑5年確定。但其於緩刑
    期間之90年間，再犯妨害自由罪，經本院以90年度訴字第81
    8號判處有期徒刑10月確定。前開緩刑遭撤銷。其另於91年
    間因犯偽造文書、妨害自由罪，經臺灣板橋地方法院以92年
    度簡字第16號分別判處有期徒刑3月、拘役20日確定。前開
    各罪之有期徒刑接續執行，嗣於93年3月17日獲假釋出監（
    執行拘役20日），於94年1月28日縮短刑期期滿未被撤銷，
    視為執行完畢。竟仍不知悔改，復意圖為自己不法之所有，
    於96年9月21日10時許，佯以中國人造纖維股份有限公司「
    陳先生」之名義，以新臺幣（下同）18000元之價格，向信
    安小客車租賃公司（下稱信安公司）會計林虹楹租用小客車
    及代客駕駛服務2天1夜。信安公司遂派遣甲○○擔任司機，
    駕駛登記於信安公司名下之車牌號碼4771-BB號賓士S320型
    自用小客車一輛，於同日13時30分許，在臺北市○○路○段
    456號前搭載乙○○後，前往其指定的地點宜蘭。於同日16
    時許，乙○○自宜蘭縣政府離開後，將預先準備之使蒂諾斯
    （STILNOX）藥錠加入甫購入之星巴克咖啡內供不知情的甲
    ○○飲用。甲○○飲用後身體不適（傷害部分未據告訴），
    惟尚未至使不能抗拒，於同日17時許，車行至石碇服務區休
    息。乙○○即佯稱口渴，請甲○○代購飲料，自己則留在車
    內等待。待甲○○下車前往購買飲料不及防備時，乙○○立
    即坐上駕駛座，強將上開車輛駛離，強取得手。隨即駕車返
    回其位於臺北市○○區○○路2段52號12弄28號住處，取出
    其所有原掛於車牌號碼4856-EH號車輛之車牌2面。並在不詳
    時、地，換掛於上開賓士車上，以逃避查緝。嗣甲○○向警
    方報案後，警方循乙○○所使用之行動電話0000000000號電
    話之通聯紀錄及監視錄影畫面，於同年29日12時30分許，在
    雲林縣褒忠鄉○○路72號前查獲。並扣得其所有未使用完之
    使蒂諾斯（STILNOX）藥錠24粒及4856-EH車牌2面等物。
二、案經甲○○訴由內政部警察署國道公路警察局移送臺灣臺北
    地方法院檢察署檢察官偵查起訴。
    理  由
壹、程序事項：
    本件被告乙○○所犯係死刑、無期徒刑、最輕本刑為3年以
    上有期徒刑以外之罪，被告於本院行準備程序中就被訴事實
    為有罪之陳述，經法官告知簡式審判程序之旨，並聽取公訴
    人、被告之意見後，本院認為適宜由受命法官獨任進行簡式
    審判程序，而依刑事訴訟法第273條之1第1項規定，裁定改
    用簡式審判程序。
貳、實體事項：
一、上揭犯罪事實，業據被告乙○○坦承不諱，核與證人甲○○
    、林虹楹於警詢中之證詞相符，並有國道公路警察局第九警
    察隊於96年9月29日12時40分、同日13時50分許，分別製作
    之搜索、扣押筆錄、扣押物品目錄表、及被告所出具之自願
    受搜索同意書、宜蘭礁溪福岡溫泉渡假飯店監視錄影翻拍照
    片6張、加油站監視鑑影翻拍照片4張、被告出具之便條1張
    、0000000000號及0000000000號行動電話通聯紀錄、車牌號
    碼4856-EH之車籍查詢-基本資料、贓物認領保管單（參偵卷
    第8-14頁、23-27、28、31-36、37、46頁）等在卷可稽，足
    認被告前開出於任意性所為之自白，核與事實相符，而可採
    信。從而，本件事證明確，被告犯行，洵堪認定。
二、核被告所為，係犯刑法第325條第1項之搶奪罪。被告前於89
    年間因犯偽造文書罪，經本院以89年度訴字第582號判處有
    期徒刑1年6月，緩刑5年確定。但其於緩刑期間之90年間，
    犯妨害自由罪，經本院以90年度訴字第818號判處有期徒刑
    10月確定。前開緩刑遭撤銷。其又於91年間因犯偽造文書、
    妨害自由罪，經臺灣板橋地方法院以92年度簡字第16號分別
    判處有期徒刑3月、拘役20日確定。前開各罪之有期徒刑接
    續執行，嗣於93年3月17日獲假釋出監（執行拘役20日），
    於94年1月28日縮短刑期期滿未被撤銷，視為執行完畢，此
    有臺灣高等法院被告前案紀錄表在卷可稽。其於受有期徒刑
    之執行完畢後，5年內再故意犯本件有期徒刑以上之罪，為
    累犯，應依刑法第47條第1項加重其刑。爰審酌被告為個人
    私利，竟對被害人甲○○下安眠藥，搶得之賓士S320型車價
    值高昂，以及其犯後坦承犯行之態度等一切情狀，量處如主
    文所示之刑。扣案之未用完之使蒂諾斯（STILNOX）藥錠24
    粒，係被告所有，用以供犯本罪所用之物，業據被告供明在
    案，爰併依刑法第38條第1項第2款宣告沒收。至於4856-EH
    車牌2面，雖係被告所有，但係被告搶得上開車輛後，為逃
    避追緝所用之物，而非其犯本件搶奪罪所用之物，爰不另為
    沒收之諭知，附此敘明。
據上論斷，應依刑事訴訟法第273條之1第1項、第299條第 1項前
段，刑法第325條第1項、第47條第1項、第38條第1項第2款，判
決如主文。
本案經檢察官杜慧玲到庭執行職務
中    華    民    國    97    年    1     月    31    日
                  刑事第四庭    法  官  李桂英
上正本證明與原本無異。
如不服本判決，應於判決送達後10日內向本院提出上訴狀（應抄
附繕本）。告訴人或被害人如對於本判決不服者，應具備理由請
求檢察官上訴，其上訴期間之計算係以檢察官收受判決正本之日
                                書記官  嚴君珮
中    華    民    國    97    年    1     月    31    日
附錄本案論罪科刑法條全文:
中華民國刑法第325條
（普通搶奪罪）
意圖為自己或第三人不法之所有，而搶奪他人之動產者，處6月
以上5年以下有期徒刑。
因而致人於死者，處無期徒刑或7年以上有期徒刑，致重傷者，
處3年以上10年以下有期徒刑。
第 1 項之未遂犯罰之。


司法院資訊處製作；財團法人民間司法改革基金會備份。
